# 求助陈版主：关于研发费加计扣除问题

提问人：lcx2456 时间：2019-04-22 11:21:16
请问：
如果出 10 月份或者 3 月份的报告，计算所得税费用时，研发费加计扣除的数字还没有出来，是否可以不在算所得税的时候加计扣除这个数字，还是用账面的研发费用加计扣除？

回答人：chenyiwei
主要考虑是：基于截至报告日可获得的信息，能否合理估计报告期内的研发支出在年末的所得税汇算清缴中可享受加计扣除的金额。这应当结合以往的历史经验来分析确定，例如以往年度的加计扣除审定金额是否与本企业账面上归集的研发支出差异很大。如果不能可靠估计的，则暂时不在报表中反映加计扣除的预期影响（但需在附注中说明这一点）；反之则可以按最佳估计数合理预计。